# 求助陈版通过有限合伙企业间接持股 48% 是否属于关联关系

提问人：蒋大果 时间：2021-02-24 08:05:04
陈版您好，请问A系国有全资子公司，B系A公司投资的有限合伙企业，A公司持有B96%的股权，但A仅为有限合伙人，没有决策控制权，B持有C公司48%股权，那A与C是什么关系，是否属于关联关系。

回答人：chenyiwei
1 、B合伙企业的权益结构、设立目的、利润分配顺序、投资决策机制等分别如何？
2 、B持有C公司48%股权，是否完全按比例享有或承担其净资产上的剩余风险和收益？有无与C公司的大股东签订业绩对赌或回购协议等？

提问人：蒋大果 时间：2021-03-01 13:56:00
B合伙企业权益结构即普通合伙人持股4%，A公司持股96%，B合伙企业仅用于对C公司的直接股权投资，投资期限为 5 年，投资期满 2 年内退出；
合伙企业按各自实缴出资比例向合伙人分配，直至收回实缴本金，超过目标收益部分普通合伙人与有限合伙人按20%：80%比例分配。日常B合伙企业与实际控制人签订股权质押协议，以实际控制人持有C公司股权作为担保要求其在 5 年内按资本金加8%单利收购B合伙企业持有C公司48%的股权

回答人：chenyiwei
普通合伙人为代理人，A可以控制B。如果B所持C股权的回购届时基本确定会发生，则C不是B的关联方，更偏向于债权投资；反之，如果B有要求回购的主动权但并非必然回购，则C仍然是A的联营企业。